臺灣板橋地方法院刑事判決　　　　　　　99年度易字第2637號
公　訴　人　臺灣板橋地方法院檢察署檢察官
被　　　告　賴愷琳
上列被告因違反毒品危害防制條例案件，經檢察官提起公訴（99
年度毒偵字第6260號），經本院合議庭裁定改行簡式審判程序，
判決如下：
    主  文
賴愷琳施用第二級毒品，處有期徒刑伍月，如易科罰金，以新臺
幣壹仟元折算壹日。扣案附表編號一所示之物沒收銷燬；扣案附
表編號二至編號五所示之物均沒收。
    事  實
一、賴愷琳前於民國97年間因施用毒品案件，經臺灣臺中地方法
    院以97年度毒聲字第661號裁定送觀察、勒戒後，認無繼續
    施用毒品之傾向，於民國97年8 月28日因無繼續施用傾向出
    所，並經臺灣臺中地方法院檢察署檢察官以97年度毒偵字第
    3527號為不起訴處分確定。詎仍不知悛悔，於前開觀察勒戒
    執行完畢後5 年內，明知甲基安非他命係屬毒品危害防制條
    例第2 條第2 項第2款 所定之第二級毒品，不得持有、施用
    ，仍基於施用第二級毒品甲基安非他命之犯意，於99年8 月
    2 、3 日某時許，在不詳地點，以將甲基安非他命放入玻璃
    球後，燒烤吸食煙霧之方式施用第二級毒品甲基安非他命1
    次。嗣於同年月5 日0 時45分許，在新北市○○區○○街、
    環河路口為警查獲，並當場扣得附表所示等物品，經其同意
    採集尿液送驗後，呈甲基安非他命陽性反應，始查悉上情。
三、案經新北市政府警察局樹林分局報告臺灣板橋地方法院檢察
    署檢察官偵查起訴。
    理  由
一、查被告賴愷琳所犯係死刑、無期徒刑、最輕本刑為3年以上
    有期徒刑以外之罪，其於準備程序中就前揭被訴事實為有罪
    之陳述，經受命法官告知簡式審判程序之旨，並聽取其與公
    訴人之意見後，本院合議庭認為適宜由受命法官獨任進行簡
    式審判程序，爰依刑事訴訟法第273條之1第1項規定，裁定
    由受命法官獨任進行簡式審判程序，合先敘明。
二、上揭事實，業據被告於審理時坦承不諱，且被告為警查獲後
    所採集之尿液，經送台灣檢驗科技股份有限公司檢驗結果，
    確呈甲基安非他命陽性反應，有該公司99年8月19日濫用藥
    物檢驗報告（檢體編號：J0000000號）及新北市政府警察局
    樹林分局毒品危害防制條例被移送者姓名暨代碼對照表各1
    紙在卷可稽，而扣案之白色透明結晶、白色偏黃透明結晶各
    1 包（含包裝袋，驗前淨重總計4.0740 公克；驗餘淨重4.
    0736公克），經送驗後，確含有甲基安非他命成分，此有交
    通部民用航空局航空醫務中心99年8 月30日航藥鑑字第0995
    461 號毒品鑑定書1 紙在卷可參，足徵被告之自白與事實相
    符，堪以採信。是本案事證明確，被告施用第二級毒品甲基
    安非他命之犯行，洵堪認定。
三、按毒品危害防制條例於92年7 月9 日修正公布，自93年1 月
    9 日施行，其中第20條、第23條將施用毒品之刑事處遇程序
    ，區分為「初犯」及「5 年內再犯」、「5 年後再犯」，依
    其立法理由之說明：「初犯」，經觀察、勒戒或強制戒治後
    ，應為不起訴處分或不付審理之裁定；經觀察、勒戒或強制
    戒治執行完畢釋放後，「5 年內再犯」者，因其再犯率甚高
    ，原實施之觀察、勒戒及強制戒治既已無法收其實效，爰依
    法追訴或裁定交付審理。至於經觀察、勒戒或強制戒治執行
    完畢釋放後，「5 年後再犯」者，前所實施之觀察、勒戒或
    強制戒治已足以遮斷其施用毒品之毒癮，為期自新及協助其
    斷除毒癮，仍適用「初犯」規定，先經觀察、勒戒或強制戒
    治之程序。從而依修正後之規定，僅限於「初犯」及「5 年
    後再犯」二種情形，始應先經觀察、勒戒或強制戒治程序。
    倘被告於5 年內已再犯，經依法追訴處罰，縱其第3 次（或
    第3 次以上）再度施用毒品之時間，在初犯經觀察、勒戒或
    強制戒治執行完畢釋放5 年以後，已不合於「5 年後再犯」
    之規定，且因已於「5 年內再犯」，顯見其再犯率甚高，原
    實施觀察、勒戒或強制戒治，已無法收其實效，即應依該條
    例第10條處罰。（最高法院95年第7 次刑事庭會議決定意旨
    、95年度台非字第65號刑事判決意旨參照）。經查：本件被
    告前於97年間因施用毒品案件，經臺灣臺中地方法院裁定送
    觀察、勒戒，於97年8月28日釋放出所，又於前述觀察、勒
    戒執行完畢釋放後5 年內之99年8 月2 、3 日再犯本件施用
    第二級毒品罪，是依上開說明，被告於前述觀察、勒戒執行
    完畢釋放後5 年內，再犯施用第二級毒品罪，自依法追訴、
    處罰。
四、核被告所為係犯毒品危害防制條例第10條第2項之施用第二
    級毒品罪。其施用第二級毒品前後，持有第二級毒品甲基安
    非他命之低度行為，為施用第二級毒品之高度行為所吸收，
    均不另論罪。爰審酌被告無視毒品可能對自身及家庭所造成
    之戕害，及對社會治安形成之潛在危險，屢犯施用毒品之罪
    ，足見其戒絕毒癮之意志不堅，本不宜寬貸，惟念其犯後坦
    承犯行，態度良好，及施用毒品乃戕害自身健康，尚未直接
    危害他人等一切情狀，量處如主文所示之刑，並諭知易科罰
    金之折算標準，以資懲儆。扣案如附表編號一所示之甲基安
    非他命2 包，為本案查獲之第二級毒品，應依毒品危害防制
    條例第18條第1 項前段規定宣告沒收銷燬。又包覆上開毒品
    之包裝袋，用以包裹毒品，已因直接觸碰、沾染毒品而難以
    析離，此業經法務部調查局以93年3 月19日調科壹字第0930
    0113060 函示在案，自應視同為毒品，併依毒品危害防制條
    例第18條第1 項前段規定，宣告沒收銷燬之。至上開毒品經
    送驗鑑耗部分，業已滅失，就此部分，不另為沒收銷燬之諭
    知，併此敘明。另扣案附表編號二至五之物，均係被告所有
    供其施用毒品所用之物，業據其供明在卷（見本院簡式審判
    筆錄第3 頁），爰均依刑法第38條第1 項第2 款規定，宣告
    沒收。
據上論斷，應依刑事訴訟法第273 條之1 第1 項、第299 條第1
項前段，毒品危害防制條例第10條第2項、第18條第1項前段，刑
法第11條前段、第41條第1項前段、第38條第1項第2款，判決如
主文。
本案經檢察官楊瀚濤到庭執行職務。
中    華    民    國  100    年     1    月    21    日
                刑事第四庭    法  官 黃繼瑜
以上正本證明與原本無異。
如不服本判決應於收受本判決後10日內向本院提出上訴書狀，並
應敘述具體理由，如未敘述上訴理由者，應於上訴期間屆滿後20
日內補提理由書狀於本院（均須按他造當事人之人數附繕本）「
切勿逕送上級法院」。
                              書記官 謝雪紅
中    華    民    國  100    年     1     月    21    日
附錄本案論罪法條：
毒品危害防制條例第10條：
施用第一級毒品者，處6 月以上5 年以下有期徒刑。
施用第二級毒品者，處3 年以下有期徒刑。
【附表】
┌───┬───────┬───────┐
│編號  │ 品     名    │  數    量    │
├───┼───────┼───────┤
│ 一   │甲基安非他命  │貳包（驗前總淨│
│      │              │重肆點零柒肆零│
│      │              │公克；驗餘總淨│
│      │              │重肆點零柒參陸│
│      │              │公克）        │
├───┼───────┼───────┤
│ 二   │電子秤        │貳個          │
├───┼───────┼───────┤
│ 三   │大型分裝袋    │拾捌個        │
├───┼───────┼───────┤
│ 四   │小型分裝袋    │壹佰伍拾個    │
├───┼───────┼───────┤
│ 五   │分裝夾子      │壹個          │
└───┴───────┴───────┘